【裁判字號】    92,交聲,308
【裁判日期】    920430
【裁判案由】    違反道路交通管理處罰條例聲明異議
【裁判全文】
臺灣臺北地方法院交通事件裁定                    九十二年度交聲字第三０八號
    異  議  人  甲○○
    即受處分人
右列異議人即受處分人因違反道路交通管理處罰條例案件，對於交通部公路總局臺北
區監理所中華民國九十二年二月十七日所為之處分（原處分案號：北監自裁字裁四０
－ＣＺＰ００二七三四、ＣＵＰ００四三三六、ＣＵＰ００五七二０、ＣＵＰ００六
五一一、ＣＵＰ００四０六六），聲明異議，本院裁定如左：
    主      文
異議駁回。
    理      由
一、按汽車駕駛人停車時，有在道路收費停車處所停車，不依規定繳費者，處新臺幣
    （下同）六百元以上一千二百元以下罰鍰，道路交通管理處罰條例第五十六條第
    一項第十一款定有明文。
二、本件受處分人甲○○所有車號Ｓ九－四三二六號自用小客車，於民國九十一年八
    月六日十四時二十五分許，在臺北縣板橋市○○○○路，同年八月五日十一時二
    十七分、八月六日十九時四十分、八月九日十五時十一分及八月十四日九時八分
    許，在臺北縣新店市○○路之收費路段停車，不依規定繳費，經臺北縣政府警察
    局交通隊隊員以其違反道路交通管理處罰條例第五十六條第一項第十一款規定之
    行為掣單舉發。嗣經受處分人收受舉發通知單後提出申訴，原處分機關函請舉發
    單位調查結果，仍認其有前開違規行為，乃依道路交通管理處罰條例第五十六條
    第一項第十一款規定，於九十二年二月十七日各裁處其罰鍰六百元，共計罰鍰三
    千元。
三、訊據受處分人固不否認於前開時地車之事實，惟辯稱未收到停車繳費通知單，並
    非故意不繳云云。
四、經查，受處分人右揭停車地點均為依法公告之停車收費路段，車主於收費期間內
    停車即負有繳費義務；又停放於該收費路段之車輛，除由路邊停車管理中心管理
    員依規定掣發人工計時繳費通知單外，並於道路兩端豎立停車收費路段告示牌，
    另有電話語音查詢專線及網路查詢系統可供查詢補費之用，有臺北縣政府九十一
    年十一月六日北府路停字第０九一０六一五九二三號、九十一年十一月七日北府
    路停字第０九一０六二五０九四、九十一年十二月十七日北府路停字第０九一０
    五八六０七一號函附卷可稽。故受處分人縱未收到夾在擋風玻璃上之人工計時繳
    費通知單，亦可經由告示牌及電話或網路查詢結果，得知應繳費用情形。所辯非
    有意逾期繳費，仍應按停車時間收取停車費用云云，為不足採。本件事證明確，
    受處分人之違規行為堪予認定。
五、綜上所述，本件受處分人確有在道路收費停車處所停車，不依規定繳費之行為，
    原處分機關依道路交通管理處罰條例第五十六條第一項第十一款及違反道路交通
    管理事件統一裁罰基準表規定，依次裁處罰鍰各六百元（合計共三千元），並無
    不當。本件異議為無理由，應予駁回。
據上論斷，應依道路交通案件處理辦法第十九條，裁定如主文。
中     華     民     國     九 十 二     年     四     月     三 十     日
                               臺灣臺北地方法院交通法庭
                                     法  官  劉方慈
右正本證明與原本無異。
如不服本裁定，應於裁定送達後五日內向本院提出抗告狀。
                                     書記官  殷玉芬
中     華     民     國     九 十 二     年     五     月        五     日


司法院資訊處製作；財團法人民間司法改革基金會備份。
